src/third-party/hunspell-dictionaries/pt-BR.aff
PFX     0     ultras  s

PFX   Y 1
PFX     0     aero    .

PFX   Y 1
PFX     0     anfi    .

PFX   Y 1
PFX     0     bio     .

PFX   Y 1
PFX     0     cis     .

PFX   Y 1
PFX     0     hepta   .

PFX   Y 1
PFX     0     hexa    .

PFX   Y 1
PFX     0     penta   .

PFX   Y 1
PFX     0     pos     .

PFX   Y 1
PFX     0     pre     .

PFX   Y 1
PFX     0     sesqui  .

PFX   Y 1
PFX     0     trans   .

PFX   Y 1
PFX     0     zoo     .

PFX   Y 1
PFX     0     a       .

PFX   Y 2
PFX     0     as      s
PFX     0     ar      r

PFX   Y 4
PFX     0     supra   [^ahrs]
PFX     0     supra-  [ah]
PFX     0     suprar  r
PFX     0     supras  s

PFX   Y 4
PFX     0     macro   [^ohrs]
PFX     0     macro-  [oh]
PFX     0     macror  r
PFX     0     macros  s

PFX   Y 1
PFX     0     poli    .

PFX   Y 1
PFX     0     hipo    .

PFX   Y 1
PFX     0     pr -    .

PFX   Y 4
PFX     0     micro   [^ohrs]
PFX     0     micro-  [oh]
PFX     0     micror  r
PFX     0     micros  s

PFX   Y 1
PFX     0     ex-     .


 
# ================================================================
# SUFIXOS - Representados pelo alfabeto mai sculo+n meros
#           ABCDEFGHIJKLMNOPQRSTUVWXYZ1234567890 
# ================================================================

# Plural -A- ( o  es) - (l la) - (m ma) - (r ra)

SFX A Y 3
SFX A   o     es       o
SFX A   0     a       [lmr]
SFX A   0     as      [lmr]

# Plural -B- Gen rico - ( o  es) - (l lis) - (r res)...

SFX B Y 7
SFX B   0     s        [^ ][gpkdywbfcntaiou        ]
SFX B   0     s        e
SFX B   0     es       [rsz]
SFX B    o     es       o
SFX B   l     s        il
SFX B   l     is       [^i]l
SFX B   m     ns       m

# Plural -C-  - ( o  os) - (el -  is) ...

SFX C Y 6
SFX C   0      s        o
SFX C   el      is     el
SFX C    s     eses     s
SFX C    s     eses     s
SFX C   il     eis     il
SFX C   ol      is     ol

# Plural -D- n mero/g nero(masculino e feminino)
#            ( o -  os -   -  s ) - (eu - eus - eia - eias)... 

SFX D Y 16
SFX D   0     a        [mr]
SFX D   0     as       [mr]
SFX D   0     es       r
SFX D   0     s        [oeu]
SFX D   e     a        e
SFX D   e     as       e
SFX D    s    esa       s
SFX D    s    esas      s
SFX D    s    eses      s
SFX D   m     ns       m
SFX D   o     0         o
SFX D   o     a        [^ ]o
SFX D   o     as       [^ ]o
SFX D   o     s         o
SFX D   u     ia       u
SFX D   u     ias      u

# Plural -E-    o - n mero/g nero/grau 
#               o -  es -   -  s
                                                                                                  
SFX E Y 11
SFX E   0     z o       o
SFX E   0     zinho     o
SFX E    o              o
SFX E   o     es        o
SFX E   o     ezinhos   o
SFX E   o     ez es     o
SFX E   o     s         o
SFX E   o     zinha     o
SFX E   o     zinhas    o
SFX E   o     zona      o
SFX E   o     zonas     o

# Singular -F-  Feminino

SFX F Y 5
SFX F   0     a       [lmr]
SFX F    o             o
SFX F   e     a       e
SFX F   o     a       [^ ]o
SFX F   u     ia      eu

# Plural -G-    o n mero/g nero/grau 
#               o -  es -   -  s

SFX G Y 11
SFX G   0     z o       o
SFX G   0     zinho     o
SFX G    o     es       o
SFX G    o     ezinhos  o
SFX G    o     ez es    o
SFX G   o     0         o
SFX G   o     s         o
SFX G   o     zinha     o
SFX G   o     zinhas    o
SFX G   o     zona      o
SFX G   o     zonas     o

# Superlativo -H- ( ssimo) n mero/g nero/grau - com variante (mente)

SFX H Y 30
SFX H   0      ssima        [lr]
SFX H   0     issimamente   [lr]
SFX H   0      ssimas       [lr]
SFX H   0      ssimo        [lr]
SFX H   0      ssimos       [lr]
SFX H   e      ssima        e
SFX H   e     issimamente   e
SFX H   e      ssimas       e
SFX H   e      ssimo        e
SFX H   e      ssimos       e
SFX H   o      ssima        [^g]o
SFX H   o     issimamente   [^g]o
SFX H   o      ssimas       [^g]o
SFX H   o      ssimo        [^g]o
SFX H   o      ssimos       [^g]o
SFX H   o     uissimamente  go
SFX H   o     u ssimo       go
SFX H   o     u ssimos      go
SFX H   o     u ssima       go
SFX H   o     u ssima       go
SFX H   os     ssima        os
SFX H   os    issimamente   os
SFX H   os     ssimas       os
SFX H   os     ssimo        os
SFX H   os     ssimos       os
SFX H   z     c ssima       z
SFX H   z     cissimamente  z
SFX H   z     c ssimas      z
SFX H   z     c ssimo       z
SFX H   z     c ssimos      z

# Superlativo -I- (?vel) n mero/g nero/grau - com variante (mente)

SFX I Y 13
SFX I    vel  abil ssima         vel
SFX I    vel  abilissimamente    vel
SFX I    vel  abil ssimas        vel
SFX I    vel  abil ssimo         vel
SFX I    vel  abil ssimos        vel
SFX I   go    quissimamente     go
SFX I   go    qu ssimo          go
SFX I   go    qu ssimos         go
SFX I    vel  ibil ssima         vel
SFX I    vel  ibilissimamente    vel
SFX I    vel  ibil ssimas        vel
SFX I    vel  ibil ssimo         vel
SFX I    vel  ibil ssimos        vel


# Adv rbios -J-  Termina  o:  mente

SFX J Y 4
SFX J   0     ente         m
SFX J   0     mente        [aelrz]
SFX J   o     amente       o
SFX J   os    amente       os

# Adv rbios -K-  Termina  o:  mente (variantes)

SFX K Y 49
SFX K   0        amente        dor
SFX K   a        camente       ia
SFX K    fico    aficamente     fico
SFX K    gico    agicamente     gico
SFX K    mico    amicamente     mico
SFX K    nico    anicamente     nico
SFX K   ar       camente       iar
SFX K    rgico   argicamente    rgico
SFX K    rio     ariamente      rio
SFX K    rquico  arquicamente   rquico
SFX K    stico   asticamente    stico
SFX K    tico    aticamente     tico
SFX K    vel     avelmente      vel
SFX K    fico    eficamente     fico
SFX K    gico    egicamente     gico
SFX K    mico    emicamente     mico
SFX K    nico    enicamente     nico
SFX K    rgico   ergicamente    rgico
SFX K    rio     eriamente      rio
SFX K    tico    eticamente     tico
SFX K    cito    icitamente     cito
SFX K    fico    ificamente     fico
SFX K    gico    igicamente     gico
SFX K    mico    imicamente     mico
SFX K    nico    inicamente     nico
SFX K    nimo    inimamente     nimo
SFX K    rgico   irgicamente    rgico
SFX K    stico   isticamente    stico
SFX K    tico    iticamente     tico
SFX K    timo    itimamente     timo
SFX K    vel     ivelmente      vel
SFX K    dico    odicamente     dico
SFX K    fico    oficamente     fico
SFX K    gico    ogicamente     gico
SFX K    mico    omicamente     mico
SFX K    nico    onicamente     nico
SFX K    pico    opicamente     pico
SFX K    rgico   orgicamente    rgico
SFX K    rico    oricamente     rico
SFX K    rio     oriamente      rio
SFX K    stico   osticamente    stico
SFX K    tico    oticamente     tico
SFX K    vel     ovelmente      vel
SFX K   r        mente         car
SFX K    fico    uficamente     fico
SFX K    gico    ugicamente     gico
SFX K    rgico   urgicamente    rgico
SFX K    stico   usticamente    stico
SFX K    vel     uvelmente      vel

# Partic pios  -L- Variantes com n mero/g nero/grau

SFX L Y 18
SFX L   er     idamente     er
SFX L   er     id o         er
SFX L   er     idinha       er
SFX L   er     idinhas      er
SFX L   er     idinho       er
SFX L   er     idinhos      er
SFX L   er     id es        er
SFX L   er     idona        er
SFX L   er     idonas       er
SFX L   r      damente      [ia]r
SFX L   r      d o          [ia]r
SFX L   r      dinha        [ia]r
SFX L   r      dinhas       [ia]r
SFX L   r      dinho        [ia]r
SFX L   r      dinhos       [ia]r
SFX L   r      d es         [ia]r
SFX L   r      dona         [ia]r
SFX L   r      donas        [ia]r

# Substantivos deverbais -M- termina  o: mento

SFX M Y 8
SFX M   do     mento     do
SFX M   do     mentos    do
SFX M   e      amento    e
SFX M   e      amentos   e
SFX M   er     imento    er
SFX M   er     imentos   er
SFX M   r      mento     [ai]r
SFX M   r      mentos    [ai]r

# Adjetivos -N- Termina  o: t rio

SFX N Y 4
SFX N   r      t rio    r
SFX N   r      t ria    r
SFX N   r      t rios   r
SFX N   r      t rias   r

# Diminutivos femininos -O- Termina  o: inha

SFX O Y 31
SFX O   0      ezinhas z
SFX O    s     esinha   s
SFX O    s     esinhas  s
SFX O   0      inha    [lz]
SFX O   0      inhas   l
SFX O   a      inha    [^cg ]a
SFX O   a      inhas   [^cg ]a
SFX O   a      uinha   ga
SFX O   a      uinhas  ga
SFX O    a     cinha    a
SFX O    a     cinhas   a
SFX O   ca     quinha  ca
SFX O   ca     quinhas ca
SFX O    o     cinha    o
SFX O    o     cinhas   o
SFX O   co     quinha  co
SFX O   co     quinhas co
SFX O   cos    quinha  cos
SFX O   cos    quinhas cos
SFX O   e      inha    e
SFX O   e      inhas   e
SFX O   i      inha    i
SFX O   i      inhas   i
SFX O   o      inha    [^cg ]o
SFX O   o      inhas   [^cg ]o
SFX O   o      uinha   go
SFX O   o      uinhas  go
SFX O   os     inha    [^cg ]os
SFX O   os     inhas   [^cg ]os
SFX O   os     uinha   gos
SFX O   os     uinhas  gos

#  Diminutivos masculinos -P- Termina  o: inho

SFX P Y 24
SFX P   0      inho    z
SFX P   0      ezinhos z
SFX P   0      nho     i
SFX P   0      nhos    i
SFX P    o     cinho    o
SFX P    o     cinhos   o
SFX P   co     quinho  co
SFX P   co     quinhos co
SFX P    os    cinho    os
SFX P    os    cinhos   os
SFX P   cos    quinho  cos
SFX P   cos    quinhos cos
SFX P   e      inho    e
SFX P   e      inhos   e
SFX P   o      inho    [^cg ]o
SFX P   o      inhos   [^cg ]o
SFX P   o      uinho   go
SFX P   o      uinhos  go
SFX P   os     inho    [^cg ]os
SFX P   os     inhos   [^cg ]os
SFX P   os     uinho   gos
SFX P   os     uinhos  gos
SFX P    s     esinho   s
SFX P    s     esezinhos  s

# Diminutivos femininos -Q- Termina  o: zinha

SFX Q Y 40
SFX Q   0      azinha   r
SFX Q   0      azinhas  r
SFX Q   0      zinha    al
SFX Q   l      izinhas  al
SFX Q   0      zinha    el
SFX Q   l      izinhas  el
SFX Q   0      zinha    il
SFX Q   il     eizinhas il
SFX Q   0      zinha    ol
SFX Q   l      izinhas  ol
SFX Q   0      inha     [^o]s
SFX Q   0      inhas    [^o]s
SFX Q   0      inha     z
SFX Q   0      ezinhas  z
SFX Q   0      zinha    [aeiu ]
SFX Q          azinha    
SFX Q          ezinha    
SFX Q          ezinha    
SFX Q          izinha    
SFX Q          ozinha    
SFX Q          ozinha    
SFX Q          uzinha    
SFX Q   0      zinha    [xs ] o
SFX Q   0      zinhas   [aeiu ]
SFX Q          azinhas   
SFX Q          ezinhas   
SFX Q          ezinhas   
SFX Q          izinhas   
SFX Q          ozinhas   
SFX Q          ozinhas   
SFX Q          uzinhas   
SFX Q    o      ezinhas [xs ] o
SFX Q   m      nzinha   m
SFX Q   m      nzinhas  m
SFX Q   o      azinha   [^ ]o
SFX Q   o      azinhas  [^ ]o
SFX Q   o      zinha    [^xs ] o
SFX Q   o      zinhas   [^xs ] o
SFX Q   os     azinha   os
SFX Q   os     azinhas  os

#  Diminutivos masculinos -R- Termina  o: zinho

SFX R Y 30
SFX R   0      ezinhos  r
SFX R   0      inho     [^o]s
SFX R   0      ezinhos  [^o]s
SFX R   0      inho     z
SFX R   0      ezinhos  z
SFX R   0      zinho    [aeiulr]
SFX R          azinho    
SFX R          ezinho    
SFX R          ezinho    
SFX R          izinho    
SFX R          ozinho    
SFX R          ozinho    
SFX R          uzinho    
SFX R   0      zinho    [^ ]o
SFX R   0      zinhos   [^ ]o
SFX R   0      zinhos   [aeiu]
SFX R          azinhos   
SFX R          ezinhos   
SFX R          ezinhos   
SFX R          izinhos   
SFX R          ozinhos   
SFX R          ozinhos   
SFX R          uzinhos   
SFX R   0      zinho     o
SFX R    o      ezinhos  o
SFX R   l      izinhos  l
SFX R   m      nzinho   m
SFX R   m      nzinhos  m
SFX R   s      zinho    os
SFX R   s      zinhos   os

#  Diminutivos femininos -S- Termina  o: zinha
#     para palavras acentuadas
